

FORMACIÓN ACADÉMICA

- Título de Bachillerato: Bachillerato, 2020 CEEAC Merida, Yucatán Estudios de [Secundaria/preparatoria] finalizados.
- Estudios primarios finalizados.
- Estudios incompletos en: licenciatura en derecho en el CEUM y en la UNID

APTITUDES

- Amabilidad con el cliente
- Buenas dotes de comunicación
- Proactividad para las ventas
- Perfil organizado
- Manejo de herramientas informáticas
- profesionalidad y honestidad
- Trabajo en equipo
- Organización
- Resolución de incidencias
- Apoyo administrativo
- Responsabilidad
- Dinamismo e iniciativa
- Buena imagen
- Licencia y tarjetón vigente
- Disponibilidad horaria
- Uso de dispositivos GPS
- Trato agradable al cliente
- Concentración
- Seriedad y profesionalidad
- Técnicas de conducción segura
- Vehículo propio
- Experiencia conduciendo vehículos pesados
- Puntualidad
- Manejo eficiente del tiempo
- Permiso de conducir
- Honestidad
- Precisión y eficiencia
- Responsabilidad y confiabilidad
- Conducción responsable de vehículos

CONTACTO



Jorge_limon120799@outlook.





Jorge Armin Limón Góngora 12/07/1999



Calle 59ch #590 X 114 y 116 Bojórquez Merida Yucatan.

JORGE ARMIN LIMON GONGORA

RESUMEN PROFESIONAL

Responsable de operación de caja y ventas con trayectoria en el sector comercial. Me especializo en la apertura y cierre de caja, el procesamiento de los cobros y la gestión de las devoluciones. Estoy interesado en un negocio que brinde posibilidades de crecimiento.

Profesional de las ventas en caja con 4 años de experiencia. Soy una persona con gran dominio de cajas registradoras, la verificación del precio de las mercancías y la atención de reclamaciones. Quisiera trabajar con un equipo dispuesto a mejorar el servicio a los clientes.

Vendedor con sólidas habilidades interpersonales, de comunicación y resolución eficaz de problemas. años de experiencia en el sector minorista, transformando visitas en clientes. Dinámico y proactivo, con enfoque en resultados y en proveer un servicio de la mejor calidad. siempre atendiendo a los cambios en el mercado y las preferencias de los clientes.

Persona comunicativa, amable y capaz de adaptarse a cada situación. Busco una oportunidad laboral en la que demostrar mi compromiso y capacidad de trabajo. En mis empleos anteriores siempre he destacado por mi buena productividad y mi capacidad de aprender rápidamente.

Auxiliar de reparto con experiencia en entrega de productos en distintos vehículos. Soy una persona ágil, responsable y minuciosa, con gran capacidad de organización y planificación de rutas para brindar un servicio rápido y de alta calidad. Busco un puesto dinámico y con posibilidad de crecimiento.

Responsable de reparto con amplia experiencia en el área. Poseo excelentes habilidades de organización y gestión de entrega de productos precisa y eficiente, brindando un servicio de alta calidad tanto para la compañía como para el cliente. Busco un puesto con responsabilidad en una empresa en crecimiento.

EXPERIENCIA LABORAL

- Asistencia a reuniones y formación sobre nuevos productos y ofertas.
- Tramitación de cambios o devoluciones de acuerdo con las políticas de la empresa.
- Catalogación, colocación y reposición de productos en estantes y escaparates.
- Atención de reclamaciones y quejas dando una solución rápida y eficaz al cliente.
- Orientación al cliente para ayudarle con sus dudas y la compra de productos.
- Gestión de inventarios, trato con proveedores y recepción y organización de productos.
- Recuento de dinero en efectivo y obtención de cambio de entidades bancarias.
- Comprobación del nivel de stock disponible para gestionar los pedidos online y las devoluciones.
- Uso de la caja registradora para tramitar las compras de los clientes, procesar los pagos y emitir los recibos correspondientes.
- Colocación de productos en los estantes de manera visualmente atractiva para incentivar las ventas.
- Impulso de las ventas mediante una actitud proactiva, comunicación persuasiva y habilidades de escucha.
- Captación y fidelización de clientes mediante una atención amable y profesional.
- Recomendación de productos o servicios a la clientela de manera personalizada de acuerdo con sus necesidades y
 deceses
- Explicación a los clientes sobre las características y los beneficios de los productos y servicios ofrecidos.

Repartidor de comida, 01/2020 - 07/2020Rappy- DiDi- Sin delantal - Merida, Yucatán

- Reparto a domicilio de pedidos de comida y bebidas.
- · Anotación de los registros de horas de salida y entrega.
- Empleo de aplicaciones para gestionar el tiempo de entrega a domicilio y hacer un seguimiento de los pedidos asignados.
- Supervisión del estado del vehículo y realización de revisiones periódicas.
- Aplicación de las normas de seguridad alimentaria e higiene en el desempeño de la tarea.
- Confirmación del pedido ante el cliente durante la entrega para garantizar que es el correcto.
- Entrega de documentos y paquetería en tiempo y forma.
- Cobro de los productos entregados en los casos que corresponda.
- Respeto de todas las reglas de circulación y estacionamiento.
- Planificación de las rutas de reparto más eficientes.
- Priorización de las entregas según la ruta y el grado de urgencia.

Chofer taxista, 07/2018 - 11/2019In Driver - Merida, Yucatán

- Cuidado del vehículo durante los periodos de descanso para evitar el robo o cualquier otra incidencia.
- Cumplimiento de los protocolos dictados por la empresa y las normativas de tránsito y seguridad vial vigentes.
- Cobro de la tarifa correspondiente a los pasajeros y emisión de facturas cuando fuera solicitado.
- Asistencia en la carga y descarga, y disposición del equipaje de los pasajeros de forma segura.
- Uso eficaz de herramientas de última tecnología como sistemas de geolocalización y aplicaciones digitales.
- Mantenimiento preventivo del vehículo, realizando ajustes básicos y garantizando la limpieza interior y exterior.
- Reducción de los tiempos de espera medios gracias a una conducción ágil y eficiente.
- Registro cuidadoso de las rutas realizadas, tarifas cobradas y horas trabajadas en cada jornada.
- Uso responsable del vehículo y los materiales de trabajo durante la jornada laboral.
 Cumplimiento estricto de las horas de conducción y descanso, manteniendo los plazos de entrega.
- Diseño de rutas más rápidas y eficaces para aumentar la productividad.

Asesor telefónico, 08/2017 - 05/2018Telcel - Merida, Yucatán

- Comunicación periódica con los clientes para trasladarles información de promociones y nuevos servicios.
- Resolución de problemas e incidencias de usuarios y empresas.
- Seguimiento y control de las llamadas efectuadas mediante el uso de software especializado.
- Respuesta a las preguntas y los problemas de los clientes.
- Manejo de la centralita telefónica y derivación de llamadas al personal adecuado.
- Traspaso de información de las llamadas a las bases de datos correspondientes.